【裁判字號】    92,交抗,807
【裁判日期】    920818
【裁判案由】    違反道路交通管理處罰條例
【裁判全文】
臺灣高等法院交通事件裁定                        九十二年度交抗字第八七號
    抗  告  人
    即受處分人  甲○○
右抗告人因違反道路交通管理處罰條例案件，不服台灣台北地方法院中華民國九十二
年七月十五日所為裁定（九十二年度交聲字第八○二號），提起抗告，本院裁定如左
：
    主  文
抗告駁回。
    理  由
一、按汽車行駛高速公路，應依速限標誌指示，高速公路交通管制規則第五條第一項
    前段定有明文；又汽車行駛於高速公路而不遵管制之規定者，處汽車駕駛人新台
    幣（下同）三千元以上六千元以下罰鍰，道路交通管理處罰條例第三十三條第一
    項定有明文；且汽車駕駛人駕駛汽車違反前開規定者，除應依該條所規定之罰鍰
    處罰外，並予記違規點數一點，同條例第六十三條第一項第一款亦定有明文。
二、本件抗告人即受處分人甲○○於民國（下同）九十二年三月二十二日上午七時五
    十七分許，駕駛車號５Ｌ–２５３９號自小客車，從北二高轉入國道二號赴中正
    機場，行經國道二號西向八．三公里處，該處速限為九十公里，而抗告人以時速
    一○二公里，超速十二公里之速度行駛，為國道公路警察局第一警察隊隊員以雷
    達測速照相器拍照存證，並以其有違反前揭道路交通管理處罰條例第三十三條第
    一項規定之行為逕行掣單舉發，抗告人於舉發通知單上所載應到案日期前向原處
    分機關提出申訴，經原處分機關請舉發單位調查結果，仍認抗告人有前開違規行
    為，原處分機關乃依前開道路交通管理處罰條例第三十三條第一項、第六十三條
    第一項第一款及違反道路交通管理事件統一裁罰基準表規定，於九十二年六月十
    日裁處抗告人罰鍰參仟元，並記違規點數一點。
三、抗告人抗告意旨略謂：抗告人在行駛北二高時，車速保持在一○○公里，而沒有
    注意該處為限速九十公里，以致誤超十二公里，抗告人年齡已達六十九歲，自數
    年前退休後，並無正式收入，請體察本件係不經意些微超速，並非惡質飆車超速
    ，請減輕處罰等語。
四、惟查：
（一）抗告人對本件舉發違規時間、地點及經測得時速達一○二公里等事實，均不否
      認，核與內政部警政署國道公路警察局舉發違反道路交通管理事件通知單附卷
      影本，以及內政部警政署國道公路警察局第一警察隊九十二年五月廿日公警國
      一交訴字○九二○○○一九六七號函，就抗告人申訴函復原處分機關內容相符
      ，並有舉發單位提出超速相片為佐，抗告人因超速行駛為警逕行舉發之違規事
      實足資認定。
（二）抗告人辯稱其已退休數年，年齡已達六十九歲，無正式收入，且本案違規事項
      並非惡質飆車超速，請求減輕處罰云云。查交通標誌係為維護交通秩序及交通
      安全之行政目的所為之規範，凡是使用道路之人均應一體遵守，不因年齡大小
      有所軒致，且查汽車行駛於高速公路而不遵管制之規定者，處罰駕駛人三千元
      以上六千元以下罰鍰，原處分機關已依違反道路交通管理事件統一裁罰基準表
      規定處罰最低標準之處罰參仟元，抗告人請求減免之事由均無法律上之依據，
      自無從予以斟酌。
五、綜上所述，抗告人確有於右揭時間駕駛汽車在高速公路超速行駛之違規行為，自
    應依道路交通管理處罰條例第三十三條第一項、第六十三條第一項第一款及違反
    道路交管理事件統一裁罰基準表規定，予以處罰，原裁定依法裁處，經核並無違
    誤，抗告人執詞其違規情節輕微，非惡質飆車可比云云，請求撤銷原裁定，自無
    可取，其抗告非有理由，應予駁回。
據上論結，應依道路交通管理處罰條例第八十九條，道路交通案件處理辦法第二十六
條，刑事訴訟法第四百十二條，裁定如主文。
中      華      民      國    九十二    年      八      月     十八     日
                              台灣高等法院交通法庭
                                  審判長法  官  許  增  男
                                        法  官  黃  鴻  昌
                                        法  官  陳  孟  瑩
右正本證明與原本無異。
不得再抗告。
                                        書記官  沈  秀  容
中      華      民      國    九十二    年      八      月    二十一    日


司法院資訊處製作；財團法人民間司法改革基金會備份。
